# 请教陈版主，权益法核算的合营企业注销时点核算问题

提问人：bianshoushou 时间：2020-01-18 16:10:20
请教陈版主，合营企业注销时点特殊，怎样处理：
A公司持有境外公司B公司50%的股权，长投以权益法核算，截至 2019 年 7 月，长投-投资成本 30 万元，长投-损益调整-10万元， 2019 年 12 月 27 日B公司注销，但银行账户仍然有 5 万元余额， 2020 年 1 月 10 日A公司收到B公司的 5 万元银行存款。 对于A公司 2019 年报来说，是视为B公司存在，继续正常确认后几个月的长投-损益调整，账面长投仍然存在，还是视为B公司已不存在，处置长投？按 2020 年 1 月 20 日收到的银行存款 5 万挂其他应收款，贷记长投，差额记投资收益？

回答人：chenyiwei
对于A公司 2019 年报来说，是视为B公司存在，继续正常确认后几个月的长投-损益调整，账面长投仍然存在，但需对其谨慎计提减值准备。到下一年度收回剩余款项，被投资企业清算完全结束后，再确认处置损益。